# 长投问题咨询

提问人：zyqlucsuc@163.c 时间：2019-08-27 10:37:34
陈版您好：
有如下问题请教：
出资方 A和出资方 B（母公司）共同出资设立公司 D
单位：万元
出资方 出资金额 出资比例 出资方式
出资方 A 1000 20.00% 现金出资
出资方 B（母公司） 4000 80.00% 用出资方 B
下属公司 C的净资产出资和本公司无形资产作价出资
合计 5000 100.00%
1 、用公司C 的净资产出资
出资方 B 是公司C 的母公司，对其长投 1200 万，对公司 C 的净资产是1300 万（包括盈余公积 20 万，未分配利润 180 万）。
问题 1 ：在用公司 C 的净资产出资的时候，对方的未分配利润是否能够全部分配，公司 C 的利润分配有什么限额的规定吗？盈余公积咋处理？
问题 2 ：母公司对公司 C 的长投是 1200 万，现在转为对公司 D 的投资吗？
母公司单表：借：长投-公司 D 1200 贷：长投-公司 C 1200，母公司用对公司 C 的净资产出资后，公司D 合并公司 C，那么公司D 增加了对公司 C 的长投，增加了实收资本吗，增加的实收资本是按照公司 C的净资产来计算吗？
2 、母公司用评估作价后的无形资产出资
母公司账面的无形资产（专利） 1000 万，评估作价 2800 万，作为对公司D 的出资。
问题 1 ：我们内部的无形资产能够评估作价出资给内部的公司吗？
问题 2 ：如果上述出资方式是合适的，那么合并层面这个内部作价增值部分的无形资产需要抵消掉，对于单体来看我们的出资达到了 4000 万，但是对于整体集团来看我们的出资其实并没有达到 4000 万，这样感觉有些别扭。

回答人：chenyiwei
1 、（ 1 ）公司C 本身的利润分配无特殊限制，只要求不超过其自身报表中的可供分配利润。但理论上基准日的留存收益余额应归属于新股东 D，日后如果这部分未分配利润用于分配股利，应该分配给 D。
（ 2 ）母公司B 按照其原先对 C 的长投的账面价值转为对 D 的投资成本。
2 、（ 1 ）可以，前提是不违反《公司登记管理条例》第十四条的规定。
（ 2 ）是这样，但完全可以理解和合理解释。